# Laís Lima Fernandes

Brasileira, solteira, 28 anos Rua Muzambinho, 178, apto 201, Cruzeiro – BH/MG Rua Virgínia Viana de Paula, 409, Iporanga, Sete Lagoas/MG laislfernandes@hotmail.com | +55 31 98784-2477

#### **OBJETIVO**

Desenvolvimento e crescimento profissional através da execução de atividades relacionadas à docência. Contribuir com a comunidade acadêmica tanto no âmbito estudantil quanto docente. Cooperar com atividades facilitadores para um ensino moderno e transdisciplinar, diante das adversidades que permeiam o ensino superior, na atualidade, ajudando a promover uma melhoria na qualidade no ensido na instituição, de forma que a faculdade melhore, ainda mais, os seus resultados em avaliações pelas instituições de avaliação de ensino superior.

### **CARACTERÍSTICAS E ATIVIDADES**

Zelo, organização, disciplina e proatividade. Facilidade no repasse de conteúdo com dinamismo e clareza. Diferencial na habilidade de percepção de informações, problemas e propósitos envolvidos ao meio com paciêcia. Capacidade de atuação em diversas áreas do direito, tanto no aspecto teórico quanto prático. Presteza para coordenação de atividades práticas com alunos, especialmente em razão da experiência com monitoria em núcleo de prática jurídica e com a gerencia do setor de atividades de estagiários em escritório. Habilidade e facilidade com o manuseio de programas de controle e cadastro de dados.

## FORMAÇÃO ACADÊMICA

#### Universidade FUMEC

Graduação: Direito Conclusão:2015

#### Universidade Federal de São João Del-Rey

Graduação: Administração Pública Conclusão:2016

### **Universidade FUMEC**

Mestrado Acadêmico em Direito- Instituições Sociais, Direito e Democracia (Linha de pesquisa Direito Privado) Conclusão prevista: 2021

#### Faculdade Padre Arnaldo Janssen

Pós Graduação LatoSensu em Direito Processual Civil Conclusão prevista: 2021

#### **EXPERIÊNCIA PROFISSIONAL**

Estágio Voluntário na Justiça Federal de Minas Gerais - 2010 - 2011

Estágio no Ministério Público de Minas Gerais (CaoCrim) - 2012-2013

Monitoria no Escritório Modelo da Universidade FUMEC - 2013-2014

Advogada no Escritório Simas de Faria, Nosse, Santos, Rigotto e Fernandes – 02/2016 até o momento Atividades realizadas: Acompanhamento processual do âmbito da advocacia, em especial na grande área cível, consumidor, empresarial e família. Coordenação do setor de recuperação de crédito. Atuação em organização e gerência de atividades jurídicas, financeiras e de gestão. Coordenação de atividades externas e estágio.

Estágio em docência na Universidade Fumec – 2020 até o momento

Atividades realizadas: Auxílio nas diversas atividades relacionadas à docência como correção de provas, elaboração de matrizes curriculares, atualização de regulamento de programa de pós-graduação, atividades de acompanhamento de egressos e internacionalização do programa, entre outros.

# **QUALIFICAÇÕES**

Idiomas : Português nativo, Espanhol básico e Inglês intermediário.

Curso de Inteligência Emocional pela Escola Conquer – 2020.

Pacote Office - Intermediário.

Experiência em programas de armazenamento de dados para Departamentos Jurídicos (CPPRO e Mais Jurídico).

Experiência em utilização de Oracle.

Experiência em utilização de sistemas de processos judiciais (PJE, Projudi, Esaj, Eproc etc).

Experiência em utilização do EBSCO (Information Services).

### **INFORMAÇÕES ADICIONAIS**

Participante do projeto de pesquisa em Análise Estratégica do Direito, das Metodologias de Ensino e da Transdisciplinaridade (Universidade FUMEC).

Certificado eletrônico.

Carteira de Habilitação B há mais de 8 anos.